臺灣臺北地方法院小額民事判決
111年度北小字第1648號
原      告  台灣自來水股份有限公司第十二區管理處

法定代理人  董書炎  
訴訟代理人  范積藝  
            葉佳靈  
            李思葦  
被      告  基業資產管理股份有限公司

特別代理人  王永茂律師


上列當事人間請求給付水費事件，本院於中華民國111年5月25日
言詞辯論終結，判決如下︰
    主      文
被告應給付原告新臺幣柒仟貳佰柒拾元，及自民國一百一十一年
二月十七日起至清償日止，按週年利率百分之五計算之利息。
訴訟費用新臺幣壹仟元由被告負擔。
本判決得假執行。但被告以新臺幣柒仟貳佰柒拾元為原告預供擔
保，得免為假執行。
    事實及理由
一、按對於無訴訟能力人為訴訟行為，因其無法定代理人，或其
    法定代理人不能行代理權，恐致久延而受損害者，得聲請受
    訴法院之審判長選任特別代理人。本法關於法定代理之規定
    ，於法人之代表人準用之，民事訴訟法第51條第1項、第52
    條定有明文。查被告前經本院107年度訴字第2779號民事判
    決確認鄭銘俊、林振宏、周植基與相對人間之董事委任關係
    不存在，郭怡秀與相對人間監察人委任關係不存在確定，有
    該判決可稽(見本院110年度司促字第21313號卷第29-33頁，
    下稱支令卷)，致被告現無監察人及可為法定代理人之人代
    表其應訴，經本院於民國111年1月21日以111年度司聲字第1
    0001號裁定選任王永茂律師為被告之特別代理人，亦有本院
    依職權調閱上開案卷，查明屬實，合先敘明。
二、原告主張：被告積欠110年8月至110年10月含未足期水費計
    新臺幣(下同)7,270元，迭經催討，迄未清償，爰依兩造間
    契約法律關係，請求被告給付水費7,270元，為此提起本件
    訴訟等語，並聲明：被告應給付原告7,270元，及自支付命
    令送達翌日起至清償日止，按週年利率5%計算之利息。
三、被告則以：原告就其主張之給付水費關係，僅提出其自行製
    作之收費一覽表、原告之蘆洲服務所函、信封封面3紙，並
    未提出被告在110年8月至10月有用水事實之證據，遽難認被
    告對原告存在積欠水費之事實，況由財政部稅務入口網之查
    詢列印資料可知，被告係處「非營業中」，且原告所稱之用
    水地址「新北市○○區○○路0段000號」(下稱系爭用水地址)，
    經查為「地中海育樂開發股份有限公司八里營業所」(下稱
    地中海公司)，故原告主張被告位於系爭用水地址積欠其水
    費未償云云，應屬無據等語，資為抗辯，並聲明：原告之訴
    駁回。
四、本院得心證之理由：
  ㈠按自來水法所稱用戶，係指依自來水事業營業章程之規定接
    用自水者，自來水法第22條定有明文。又依台灣自來水股份
    有限公司營業章程第7條第1項規定：「申請新裝、改裝、停
    用、復水、廢止、過戶或其他用水異動事項，應填具申請書
    及檢附必備文件，向所在地本公司服務(營)所申辦，經審查
    符合規定並繳付應繳各項費用後，由本公司依申請事辦理。
    」、第8條規定：「用戶申請變更用水人名義(過戶)時，應
    先經前用戶簽章同意，並繳清用水期間應繳各項費用。用戶
    如無法取得前用戶簽章時，得單獨申請變更用水人名義(過
    戶)，並應繳清前用戶之欠費。但前用戶於六個月內提出異
    議時，本公司得取消其變更；變更後取消前已發生之欠費，
    新用戶應予清繳。用戶不願依前二項方式辦理者，得依新裝
    方式辦理。」、第9條第1項規定：「用戶如不需用水時，得
    申辦停用，停用期間免計基本費，申請復水時，按用水設備
    口徑，繳納復水費及申請停用時當期未結算繳納之費用。」
    、第26條約定：「本公司應收之水費(包含基本費及依用水
    量計算之用水費)及其他各項費用，均依報經主管機關核定
    之標準計收。本公司得依法隨水費附徵或代收水源保育與回
    饋費、清除處理費、污水下水道使用費，及代管或接管之操
    作維護費。」(見本院卷第43、45、49頁)。
　㈡經查，地中海公司於91年10月29日填具用戶各種異動服務申
    請書向台灣自來水股份有限公司(原名：臺灣省自來水公司
    ，下稱台灣自來水公司)申請於系爭用水地址裝置自來水，
    被告則於93年5月7日填具用戶各種異動服務申請書，向台灣
    自來水公司辦理過戶，將系用水地址之自來水用戶自前用戶
    地中海公司變更為被告，有各該用戶各種異動服務申請書2
    紙可參(見本院卷第55頁)，則被告於110年8月至10月間為系
    爭用水地址之用戶，堪可認定，被告既為自來水供水契約之
    當事人，自負有繳納水費之義務。又原告係依抄表結果計算
    用水度數，被告積欠110年8月至同年10月，含未足期水費計
    7,270元，亦有110年8月及10水費通知單、收費一覽表、用
    戶資料維護作業可考(見本院卷第59-67頁)，堪信為真實，
    而被告110年10月水費通知單，雖用水度數為0度(見本院卷
    第61頁)，然因被告未辦理停用，自仍需繳納基本費，故原
    告請求被告給付水費7,270元，洵屬有據。
　㈢至被告抗辯原告僅提出自行製作之收費一覽表、原告蘆洲服
    務所函，無法證明原告積欠水費之事實云云，惟被告對原告
    110年8月以前之收費方式均無異議，且按時給付水費（見本
    院卷第90頁），自係肯認原告之收費方式無誤，原告既未變
    更收費方式，自難認原告之收費有何不合理或不合法之處，
    被告以原告提出自行製作之收費一覽表、原告蘆洲服務所函
    ，無法證明原告積欠水費之事實拒絕繳納積欠之110年8月至
    10月之水費，顯為臨訟杜撰之詞，自難憑採。至被告另抗辯
    用戶各種異動服務申請書之內容為定型化條款云云，然用戶
    各種異動服務申請書記載「茲聲明本人已瞭解本供水契約之
    內容已詳載於貴公司營業章程及法令規章…」，並經被告簽
    章及用印，對於供水契約之內容自難諉為不知，況被告用水
    多年並均按時繳納水費，顯見被告對前開記載，並無異議，
    被告抗辯用戶各種異動服務申請書之內容為定型化條款云云
    ，亦係為逃避其繳納水費之義務所臨訟杜撰之詞，亦不可採
    。
　㈣末按遲延之債務，以支付金錢為標的者，債權人得請求依法
    定利率計算之遲延利息；應付利息之債務，其利率未經約定
    ，亦無法律可據者，週年利率為百分之五；給付無確定期限
    者，債務人於債權人得請求給付時，經其催告而未為給付，
    自受催告時起，負遲延責任，其經債權人起訴而送達訴狀，
    或依督促程序送達支付命令，或為其他相類之行為者，與催
    告有同一效力，民法第233條第1項前段、第203條、第229條
    第2項分別有明文規定。本件原告之請求，核屬無確定期限
    之給付，自應經原告催告未為給付，被告始負遲延責任。準
    此，原告請求被告給付自支付命令送達翌日即111年2月17日
    （見支令卷第55頁）起至清償日止，按週年利率5%計算之利
    息，核無不合，併予准許。
五、綜上所述，原告據以提起本訴，請求被告給付7,270元，及
    自支付命令送達翌日即111年2月17日起至清償日止，按週年
    利率5%計算之利息，為有理由，應予准許。
六、本件係小額程序為被告敗訴之判決，依民事訴訟法第436條
    之20規定，應依職權宣告假執行。本院並依同法第392條第2
    項之規定，依職權宣告被告預供擔保，得免為假執行。
七、本件事證已臻明確，兩造其餘攻擊防禦方法及證據，核與判
    決之結果，不生影響，爰不一一論列，併此敘明。
八、訴訟費用負擔之依據：民事訴訟法第78條。按適用小額訴訟
    程序事件法院為訴訟費用之裁判時，應確定其費用額，民事
    訴訟法第436條之19定有明文，爰依後附計算書確定本件訴
    訟費用額如主文第2項所示。
中　　華　　民　　國　　111 　年　　6 　　月　　14　　日
                  臺北簡易庭    法  官  葉藍鸚
訴訟費用計算書
項        目             金   額（新臺幣）        備  註
第一審裁判費   　 　　   1,000元
合　　　　計　　　       1,000元
附錄：
一、民事訴訟法第436條之24第2項：　　
　　對於小額程序之第一審裁判上訴或抗告，非以其違背法令為
    理由，不得為之。
二、民事訴訟法第436條之25：　　
　　上訴狀內應記載上訴理由，表明下列各款事項：
    ㈠原判決所違背之法令及其具體內容。
    ㈡依訴訟資料可認為原判決有違背法令之具體事實。
以上正本係照原本作成。
如不服本判決，須以違背法令為理由，應於判決送達後20日內向
本庭提出上訴狀（須按他造當事人之人數附繕本）。如委任律師
提起上訴者，應一併繳納上訴審裁判費。
中　　華　　民　　國　　111 　年　　6 　　月　　14　　日
                                書記官  林錫欽